臺灣南投地方法院刑事判決
111年度簡上字第41號
上  訴  人  臺灣南投地方檢察署檢察官 
被      告  王志中


上列上訴人因被告違反毒品危害防制條例案件，不服本院南投簡
易庭中華民國111 年6 月16日111 年度投簡字第177 號第一審刑
事簡易判決（起訴案號：110 年度毒偵字第1042號、111 年度毒
偵字第19號），提起上訴，本院管轄第二審之合議庭判決如下：
    主          文
上訴駁回。
    犯罪事實及理由
一、按被告經合法傳喚，無正當之理由不到庭者，得不待其陳述
    ，逕行判決。刑事訴訟法第371 條定有明文，依同法第 455
　　條之1 第3 項之規定，為簡易判決之上訴準用。本件被告王
　　志中經本院合法傳喚（寄存送達於其住所），無正當理由未
　　到庭，有本院送達證書、刑事報到單、臺灣高等法院在監在
　　押簡表、個人戶籍資料查詢結果、（見本院卷第89、91、99
　　、101 頁）等件在卷為憑，自得不待被告陳述逕行判決，先
　　予敘明。 
二、本件經本院審理結果，認為原審即第一審判決認事、用法及
    量刑均無不當之處，應予維持，除證據部分補充被告於本院
　　準備程序時之自白（見本院卷第73頁）外，餘均引用原審判
　　決書記載之犯罪事實、證據及理由（如附件）。
三、檢察官上訴意旨略以：被告於民國108 年間，因施用毒品案
　　件，經本院以109 年度投簡字第33號判決判處有期徒刑3 月
　　，上訴後，復經本院駁回上訴確定；再於109 年間，因施用
　　毒品案件，經本院以109 年度投簡字第253 號判決判處有期
　　徒刑3 月確定，前揭2 案再經本院裁定合併定應執行刑有期
　　徒刑5 月確定，於110 年4 月26日徒刑執行完畢；詎仍不知
　　戒絕毒癮及警惕悔改向善，故意再為本件犯行，足見前罪之
　　徒刑執行成效不彰，其對刑罰之反應力顯然薄弱，衡量本件
　　犯罪情節及被告所侵害之法益，予以加重最低本刑均無罪刑
　　不相當之情事，本應依刑法第47條第1 項之規定，加重其刑
　　；詎原審未依法認定累犯並加重其刑，自有判決違法之情事
　　。原審一昧逐字引用該極具爭議性之最高法院大法庭裁定為
　　據，自難認原審判決妥適，請撤銷原審判決，另為適當之判
　　決等語。
四、經查：
  ㈠按「法院於審酌被告是否適用累犯規定而加重其刑時，訴訟
　　程序上應先由檢察官就前階段被告構成累犯之事實，以及後
　　階段應加重其刑之事項，主張並具體指出證明方法後，法院
　　才需進行調查與辯論程序，而作為是否加重其刑之裁判基礎
　　。前階段構成累犯事實為檢察官之實質舉證責任，後階段加
　　重量刑事項為檢察官之說明責任，均應由檢察官分別負主張
　　及具體指出證明方法之責。倘檢察官未主張或具體指出證明
　　方法時，可認檢察官並不認為被告構成累犯或有加重其刑予
　　以延長矯正其惡性此一特別預防之必要，且為貫徹舉證責任
　　之危險結果所當然，是法院不予調查，而未論以累犯或依累
　　犯規定加重其刑，即難謂有應調查而不予調查之違法」、且
　　「檢察官若未主張或具體指出證明方法，法院因而未論以累
　　犯或依累犯規定加重其刑，基於累犯資料本來即可以在刑法
　　第57 條第5款「犯罪行為人之品行」中予以負面評價，自仍
　　得就被告可能構成累犯之前科、素行資料，列為刑法第57條
　　第5 款所定「犯罪行為人之品行」之審酌事項。於此情形，
　　該可能構成累犯之前科、素行資料既已列為量刑審酌事由，
　　對被告所應負擔之罪責予以充分評價，依重複評價禁止之精
　　神，自無許檢察官事後循上訴程序，以該業經列為量刑審酌
　　之事由應改論以累犯並加重其刑為由，指摘原判決未依累犯
　　規定加重其刑違法或不當」（最高法院110 年度台上字第56
　　60號判決意旨參照）。
  ㈡本件檢察官於起訴書雖記載被告有如上述之前案紀錄，其於
　　有期徒刑執行完畢後，5 年以內故意再犯本件有期徒刑以上
　　之罪，為累犯，請依大法官釋字第775 號解釋意旨，裁量是
　　否依刑法第47條第1 項規定加重其刑，並提出刑案資料查註
　　記錄表為參。惟檢察官就應加重其刑之事項（例如具體指出
　　被告所犯前後數罪間，關於前案之性質、前案徒刑之執行完
　　畢情形、再犯之原因、兩罪間之差異、主觀犯意所顯現之惡
　　性及其反社會性等各項情狀），則未主張並具體指出證明方
　　法，原審因而未論以累犯或依累犯規定加重其刑，即難謂有
　　違法之處。又原審判決業已敘明起訴書所載之被告前案紀錄
　　，仍得作為依刑法第57條第5 款量刑時之審酌事項，並於量
　　刑時審酌被告「前曾因施用毒品案件，經本院以109 年度投
　　簡字第33號判決、109 年度投簡字第253 號判決分別判處有
　　期徒刑確定，上開案件繼經本院以109 年度聲字第584 號裁
　　定定應執行有期徒刑確定，並於110 年間執行完畢，且其前
　　另有因竊盜、妨害兵役治罪條例、肇事逃逸等其他案件，經
　　法院論罪科刑之紀錄」等一切情狀，該可能構成累犯之前案
　　紀錄既已列為量刑審酌事由，對被告所應負擔之罪責予以充
　　分評價，依重複評價禁止之精神，自無許檢察官事後循上訴
　　程序，以該業經列為量刑審酌之事由應改論以累犯並加重其
　　刑為由，指摘原審判決未依累犯規定加重其刑違法或不當。
　　從而，原審量刑並無不當，上訴人復未依據卷內既有訴訟資
　　料或另提出其他之新事證，指摘或表明原審判決有何採證認
　　事、用法量刑等足以影響判決本旨之不當或違法之處，上訴
　　人之上訴核無理由，應予駁回。
五、據上論斷，應依刑事訴訟法第455 條之1 第1 項、第3 項、
    第371 條、第373 條、第368 條，判決如主文。
本案經檢察官張弘昌提起公訴暨檢察官吳宣憲提起上訴，檢察官
廖秀晏、王晴玲到庭執行職務。
中    華    民    國   111    年    12    月    22    日
                  刑事第五庭  審判長法  官    張國隆
                                    法  官    羅子俞
                                    法  官    施俊榮
以上正本證明與原本無異。
不得上訴。
                                    書記官  張馨方
中    華    民    國   111    年    12    月    22    日